【裁判字號】    98,上易,1405
【裁判日期】    980806
【裁判案由】    贓物
【裁判全文】
臺灣高等法院刑事判決                98年度上易字第1405號
    上  訴  人
    即  被  告  甲○○
上列上訴人因贓物案件，不服臺灣桃園地方法院98年度審易字第
259號，中華民國98年4月30日第一審判決（起訴案號：臺灣桃園
地方法院檢察署97年度偵字第18799 號），提起上訴，本院判決
如下：
    主  文
上訴駁回。
    事  實
一、甲○○明知車牌號碼4990-GV號自用小客車1部係來路不明之
    贓物（為乙○○所有，於民國97年4月11日上午8時20分許，
    在桃園縣蘆竹鄉○○路○段381號前失竊），竟基於收受贓物
    之犯意，於97年4月中旬某日某時（97年4月11日上開車輛失
    竊後），在桃園縣蘆竹鄉○○○路○段165號甲○○租賃處，
    向真實姓名年籍不詳綽號「捲毛」之成年男子收受後使用。
    嗣於同年月30日，經警在桃園縣蘆竹鄉○○村○○鄰○○道路
    旁尋獲上開汽車，經警於97年5月7日上午採集車內右前座踏
    墊所遺留之菸蒂送驗後，發現與詹文宗（所涉竊盜及偽造文
    書罪嫌，經檢察官另為不起訴處分）、甲○○之DNA-STR 型
    別相符，始查悉上情。
二、案經桃園縣政府警察局蘆竹分局報告臺灣桃園地方法院檢察
    署檢察官偵辦後起訴。
    理  由
一、按傳聞法則之重要理論依據，在於傳聞證據未經當事人之反
    對詰問予以核實，乃予排斥，惟若當事人已放棄對原供述人
    之反對詰問權，於法院審判時表明同意該等傳聞證據可作為
    證據，基於證據資料愈豐富，愈有助於真實發現之理念，並
    貫徹刑事訴訟法修法加重當事人進行主義之精神，確認當事
    人對於證據能力有處分權之制度，傳聞證據經當事人同意作
    為證據，法院認為適當者，亦得為證據。另當事人於調查證
    據時，對於傳聞證據表示「沒有意見」、「不用再傳喚詰問
    」，而未於言詞辯論終結前聲明異議，應視為已有將該等傳
    聞證據採為證據之同意，此刑事訴訟法第159條之5定有明文
    。本案被告於本院審理程序中已表示對卷內人證、書證、物
    證之證據能力均無意見，本院審理時，被告對於被告以外之
    人於審判外之陳述之證據能力並未表示意見，迄本院辯論終
    結前，被告亦未爭執本案證據之證據能力，依刑事訴訟法第
    159條之5第2 項之規定，應視為被告已同意本案相關之傳聞
    證據均可作為證據，本院斟酌本案卷內之證據並非非法取得
    ，亦無證明力明顯過低之情形，且經本院於審判期日依法進
    行證據之調查、辯論，被告於訴訟上之程序權，已受保障，
    前揭各該證據，均得採為證據。
二、被告於本院審判時，固坦承於上揭時、地，同意「捲毛」將
    該車駛至其上開租賃處停車位停放而收受上開自用小客車使
    用等情，惟矢口否認有何收受贓物犯行，辯稱：伊並不知該
    車係贓車云云。惟查：
  (一)上開車牌號碼4990-GV號自用小客車，係屬乙○○所有， 於
    97年4月11日上午8時20分許，在桃園縣蘆竹鄉○○路○段381
    號前失竊，業據證人即被害人乙○○於警詢中證述屬實，並
    有贓物認領保管單及車輛尋獲電腦輸入單各1紙在卷可稽，
    足認上述自用小客車確屬他人失竊之贓物無訛。
  (二)被告雖以上揭情詞置辯，然查證人詹文宗業已於警詢中明確
    證稱：甲○○有告知我該車為綽號「捲毛」男子所竊取等語
    （見偵查卷第5 頁），而證人詹文宗與被告素無怨隙，衡情
    並無無端攀誣構陷被告之理。又被告並無法具體指出「捲毛
    」之姓名、年籍資料以供查證，實已無從遽為被告有利之認
    定，又一般人欲向陌生人借用汽車必會先檢視行車資料，以
    免借得來路不明之車輛，徒遭擔負刑事責任之風險，自屬人
    情之常，亦為眾所周知之理，被告自伊本身並不熟識之人收
    受系爭贓車使用，亦未查明該車之來源，並拿取行車執照，
    則被告向「捲毛」收受上開爭贓車之過程殊違常情，況該車
    前後車牌號碼不同，此有卷附現場照片可證（見偵查卷第39
    頁），而其於此情形下仍予收受，因之，被告當知上開自小
    客車是來路不明之贓物無疑，其所辯無贓物認識云云，顯係
    事後卸責之詞，委無足取。此外，復有桃園縣政府警察局蘆
    竹分局現場勘察報告暨內政部警政署刑事警察局97年6 月24
    日刑醫字第0970085599號鑑驗書1份、採證照片8張在卷可稽
    。綜上所述，本件事證明確，被告犯行洵堪認定，應予依法
    論罪科刑。被告於上訴狀中雖陳明綽號「捲毛」者即「許振
    憲」，並請求傳訊到庭，然查，被告至本院審判時均未陳明
    「許振憲」者年籍、住址以供本院參酌，且本院認被告確有
    收受贓物之犯行明確，亦無再予調查之必要，附此敘明。
三、核被告甲○○所為，係犯刑法第349條第1項之收受贓物罪。
    原審因認被告罪證明確，引用刑法第349條第1項、第41條第
    1 項前段，刑法施行法第1條之1第1項、第2項前段之規定，
    並審酌被告正值壯年，不思正途，為貪圖己用，竟收受贓物
    ，所為非是及其犯罪動機、目的、手段、品性、生活狀況、
    智識程度、犯罪所生之損害，犯罪後否認犯行之態度，及收
    受之贓物已由被害人領回等一切情狀，量處有徒徒刑4 月，
    並諭知易科罰金之折算標準。核其認事用法，並無不合，量
    刑亦稱妥適，上訴人即被告上訴意旨仍執前詞否認犯罪，指
    摘原判決不當，請求撤銷改判，並無理由，上訴應予駁回。
據上論斷，應依刑事訴訟法第368條，判決如主文。
本案經檢察官邱美育到庭執行職務。
中    華    民    國    98    年    8     月    6     日
                  刑事第四庭  審判長法  官  陳筱珮
                                    法  官  鄭水銓
                                    法  官  周煙平
以上正本證明與原本無異。
不得上訴。
                                    書記官  陳秋雄
中    華    民    國    98    年    8     月    6     日


司法院資訊處製作；財團法人民間司法改革基金會備份。
